臺灣南投地方法院刑事判決
110年度審交易字第49號
公  訴  人  臺灣南投地方檢察署檢察官 
被      告  楊煌盛



上列被告因公共危險案件，經檢察官提起公訴（110年度偵緝字
第33號），因被告於準備程序中就被訴事實為有罪之陳述，經告
以簡式審判程序之旨，並聽取當事人意見後，裁定進行簡式審判
程序，判決如下：
    主      文
楊煌盛駕駛動力交通工具而血液中酒精濃度達百分之零點零五以
上，累犯，處有期徒刑玖月。
    犯罪事實
一、楊煌盛於民國109年7月16日晚間某時許，在其南投縣魚池鄉
    興善巷住處飲用鹿茸酒後，其明知飲用含酒精之飲料後，在
    酒精尚未代謝完畢前不得駕駛動力交通工具，猶基於酒後駕
    駛動力交通工具之犯意，其仍於翌日（即109年7月17日）15
    時，無駕駛執照自南投縣○○鄉○○巷00○0號石佛公廟騎乘屬動
    力交通工具之車牌號碼000-000號普通重型機車欲返家而行駛
    於道路上。嗣於109年7月17日15時28分行經上址往魚池方向
    100公尺處不慎自摔。經路人報警，將楊煌盛送往臺中榮民
    總醫院埔里分院救治，由警方委託臺中榮民總醫院埔里分院
    對楊煌盛抽血檢驗，於109年7月17日17時32分許，測得其血
    液中酒精濃度值達263mg/dL（即百分之0.263），始查悉上
    情。
二、案經南投縣政府警察局集集分局報告臺灣南投地方檢察署檢
    察官偵查起訴。
    理    由
一、本件被告所犯係死刑、無期徒刑或最輕本刑為3年以上有期
    徒刑或高等法院管轄第一審案件以外之罪，其於準備程序期
    日就被訴事實為有罪之陳述，經本院告知簡式審判程序之旨
    ，並聽取公訴人及被告之意見後，經依刑事訴訟法第273條
    之1第1項規定，裁定進行簡式審判程序，是依刑事訴訟法第
    273條之2規定，本件之證據調查，不受同法第159條第1項、
    第161條之2、第161條之3、第163條之1及第164條至第170條
    規定之限制，合先敘明。
二、認定犯罪事實所憑之證據及理由：
　　上揭被告喝酒後無照騎乘機車發生交通事故，嗣經員警委由
    臺中榮民總醫院埔里分院對被告進行血液中酒精濃度測試後
    ，測得其血液中之酒精濃度值為263mg/dl，即達百分之0.26
    3，超過法規規定標準等事實，業據被告於警詢、偵訊中供
    述在卷，並於本院準備程序、審理時坦承在卷，復有警卷卷
    附之南投縣政府警察局集集分局東光派出所道路交通事故當
    事人酒精測定紀錄表、臺中榮民總醫院埔里分院檢驗報告單
    、抽血檢驗酒精濃度換算表（第6頁至第8頁）、南投縣政府
    警察局舉發違反道路交通管理事件通知單（第9頁）、臺中
    榮民總醫院埔里分院診斷證明書（第10頁）、公路監理電子
    閘門-證號查詢機車駕駛人、車輛詳細資料報表（第17頁至
    第18頁）、道路交通事故現場圖、現場略圖、現場(草圖)紀
    錄表、道路交通事故調查報告表㈠、㈡（第19頁至第22頁）、
    南投縣政府警察局集集分局東光派出所刑案現場照片（第23
    頁至第27頁）、南投縣政府警察局道路交通事故當事人登記
    聯單（第29頁）在卷可憑，足認被告任意性自白與事實相符
    ，其犯行足以認定
三、論罪科刑之理由：
（一）按刑法第185條之3第1項第1款之血液中酒精濃度達百分之
      0.05以上之要件，係以酒精濃度標準值，作為認定不能安
      全駕駛之判斷標準，即被告飲用酒精類飲料後駕駛動力交
      通工具，經查獲後其血液之酒精濃度超過法規標準即堪認
      符合犯罪構成要件。本件被告飲酒後騎乘屬動力交具工具
      之機車後發生車禍，經警委由醫院檢測得其血液所含酒精
      濃度為263mg/dl，即達百分之0.263，超過上開法規規定
      之標準。則核被告所為，係犯刑法第185條之3第1項第1款
      之服用酒類超過法規規定標準而駕駛動力交通工具罪。
（二）被告於107年間因酒後駕車之公共危險案件，經本院以107
      年度交易字第55號判決判處有期徒刑8月確定。再因毀損
      案件，經本院以108年度埔簡字第80號判決判處拘役50日確
      定。上開案件接續執行，有期徒刑部分於109年2月25日執行
      完畢（並接續執行拘役，於109年4月15日出監），此有臺灣
      高等法院被告前案紀錄表在卷可稽，其於5年以內故意再
      犯本件有期徒刑以上之罪，為累犯，而本院依司法院釋字
      第775號解釋意旨衡酌本案，認為本案與前開構成累犯之
      罪其罪質相同，亦均屬故意犯罪，應有依刑法累犯規定加
      重之必要，從而，應依刑法第47條第1項規定加重其刑。
（三）爰審酌被告除上開構成累犯之之酒後駕車公共危險案件紀
      錄外，另有其他酒後駕車之公共危險案件之前案紀錄，此
      有上開前案紀錄表在卷足佐，是被告已多次酒後駕車之前
      案紀錄，而酒精成分對人之意識、控制能力具有不良影響
      ，飲酒後會導致對週遭事物之辨識及反應能力較平常狀況
      薄弱，因而酒後駕車在道路上行駛，對往來之公眾具有高
      度危險性，被告竟仍僅圖一己往來交通之便，竟再度飲酒
      後騎乘機車上路，並發生自摔之交通事事故，測得之酒測
      濃度值為高、於偵、審中均坦承所犯及其本院審理中自陳
      國小畢業之智識程度、現做臨時工1日幾千元、無不動產
      、無扶養之親屬及前案因公共危險案件判處之刑度等一切
      情狀，量處如主文所示之刑。
據上論斷，依刑事訴訟法第273條之1第1項、第299條第1項前段
，刑法第185條之3第1項第1款、第47條第1項，刑法施行法第1條
之1第1項，判決如主文
本案經檢察官簡汝珊提起公訴，檢察官廖秀晏、吳宣憲到庭執行
職務。
中　　華　　民　　國　　110 　年　　10　　月　　6 　　日
                  刑事第四庭  法  官    黃益茂
以上正本與原本無異。
如不服本判決應於收受送達後20日內向本院提出上訴書狀，並應
敘述具體理由；其未敘述上訴理由者，應於上訴期間屆滿後20日
內向本院補提理由書（均須按他造當事人之人數附繕本）「切勿
逕送上級法院」。
                              書記官    黃馨儀
中　　華　　民　　國　　110 　年　　10　　月　　7 　　日
附錄論罪科刑法條：
中華民國刑法第185條之3
駕駛動力交通工具而有下列情形之一者，處2年以下有期徒刑，
得併科20萬元以下罰金：
一、吐氣所含酒精濃度達每公升零點二五毫克或血液中酒精濃度
    達百分之零點零五以上。
二、有前款以外之其他情事足認服用酒類或其他相類之物，致不
    能安全駕駛。
三、服用毒品、麻醉藥品或其他相類之物，致不能安全駕駛。
因而致人於死者，處3年以上10年以下有期徒刑；致重傷者，處1
年以上7年以下有期徒刑。
曾犯本條或陸海空軍刑法第54條之罪，經有罪判決確定或經緩起
訴處分確定，於五年內再犯第1項之罪因而致人於死者，處無期
徒刑或5年以上有期徒刑；致重傷者，處3年以上10年以下有期徒
刑。